臺灣嘉義地方法院刑事判決
111年度訴字第462號
公  訴  人  臺灣嘉義地方檢察署檢察官
被      告  蕭銘杉


上列被告因違反毒品危害防制條例案件，經檢察官提起公訴（11
1 年度毒偵字第885 號），本院依簡式審判程序審理，判決如下
：
    主    文
蕭銘杉施用第一級毒品，累犯，處有期徒刑柒月。 
    犯罪事實
一、蕭銘杉前因施用毒品案件，經本院以110 年度毒聲字第321
　　號裁定送觀察、勒戒後，認無繼續施用毒品之傾向，於民國
　　110 年12月17日執行完畢釋放出所，並由檢察官以110 年度
　　毒偵緝字第250 、251 號、110 年度毒偵字第1314、1479號
    為不起訴處分確定。詎猶不思悔改，於前揭觀察、勒戒執行
    完畢釋放後3 年內，基於施用第一、二級毒品之犯意，於11
    1 年5 月19日18時許，在其位於嘉義市西區保福路之住處（
    地址詳卷），以將海洛因、甲基安非他命混合放進玻璃球內
    燒烤吸菸霧之方式，同時施用第一級毒品海洛因及第二級毒
    品甲基安非他命1 次。嗣111 年5 月21日為警持檢察官核發
　　之檢察官強制到場（強制採驗尿液）許可書，且徵得其同意
　　於同日18時31分許採尿送驗，結果呈嗎啡、安非他命、甲基
　　安非他命陽性反應，而查悉上情。 
二、案經嘉義市政府警察局報請臺灣嘉義地方檢察署檢察官偵查
　　起訴。
    理    由
一、本件被告所犯為死刑、無期徒刑、最輕本刑為3 年以上有期
　　徒刑以外之罪，且非高等法院管轄第一審之案件，於本院準
　　備程序進行中，被告就被訴事實為有罪之陳述，經告以簡式
　　審判程序之旨，並聽取公訴人、被告之意見後，本院合議庭
　　裁定由受命法官獨任進行簡式審判程序。
二、上揭犯罪事實，業據被告於偵詢、本院準備及審理程序時均
　　坦承不諱，且被告為警查獲後所採集尿液，經檢驗結果，確
　　呈第一級毒品海洛因代謝物嗎啡陽性反應，以及第二級毒品
　　甲基安非他命代謝物甲基安非他命、安非他命陽性反應等情
　　，此有檢察官強制到場（強制採驗尿液）許可書、同意書、
　　尿液送驗姓名對照表（1A0000000 ）、正修科技大學超微量
　　研究科技中心尿液檢驗報告（報告編號：R00-0000-000）各
　　1 份在卷可憑（見警卷第15-21 頁），足徵被告自白核與事
　　實相符，堪予採信。又被告前因施用毒品案件，經本院裁定
　　令入勒戒處所觀察、勒戒，甫於110 年12月17日執行完畢釋
　　放出所，此有臺灣高等法院被告前案紀錄表在卷足稽，其於
　　前開觀察、勒戒執行完畢釋放後3 年內再為本件施用毒品犯
　　行，應依法追訴，本院自得予以論罪科刑。綜上，事證明確
　　，被告犯行洵堪認定，應依法論科。 
三、論罪科刑：
  ㈠核被告所為，係犯毒品危害防制條例第10條第1 項之施用第
　　一級毒品罪及同條第2 項之施用第二級毒品罪。其為供施用
　　而持有毒品之低度行為，分別為施用毒品之高度行為所吸收
　　，不另論罪。又其以一施用行為，同時觸犯施用第一級毒品
　　罪與施用第二級毒品罪之2 罪名，為想像競合犯，應依刑法
　　第55條前段之規定，從一重之施用第一級毒品罪處斷。
  ㈡被告前因施用毒品案件，經本院以107 年度嘉簡字第1128號
　　判決處以有期徒刑4 月確定，於107 年11月30日易科罰金執
　　行完畢等節，有前揭臺灣高等法院被告前案紀錄表可稽，其
　　受有期徒刑執行完畢後，5 年以內故意再犯本件有期徒刑以
　　上之罪，為累犯，且不因上開執行與被告另案再經裁定應執
　　行刑而異其結果（最高法院103 年度第1 次刑事庭會議決議
　　、104 年度第7 次刑事庭會議決議參照）；參酌司法院釋字
　　第775 號解釋意旨、最高法院刑事大法庭110 年度台上大字
　　第5660號裁定意旨等，及衡酌被告於上開前案有期徒刑執行
　　完畢後，復再犯本件，可認其對刑罰反應力薄弱，又本案與
　　前案均為施用毒品之相同罪質，是認本案依累犯規定對被告
　　加重其刑，並無其所受刑罰超過所應負擔罪責而致其人身自
　　由因此遭受過苛之侵害情事，故依刑法第47條第1 項之規定
　　加重其刑。　
  ㈢本院審酌被告前因施用毒品案件，經施以觀察、勒戒後，竟
　　再為本件犯行，顯見其戒絕毒癮之意志不堅，未能體悟施用
　　毒品對自己、家人造成之傷害及社會之負擔，自屬可議；惟
　　念其犯後坦承犯行之態度，又施用毒品本質上係屬戕害自身
　　健康之行為，尚未直接危害他人，反社會性程度應屬較低，
　　暨其個人智識程度、經濟與生活狀況（參院卷第81頁之審理
　　筆錄所載）等一切情狀，量處如主文所示之刑。
據上論斷，應依刑事訴訟法第273 條之1 第1 項、第299 條第1
項前段，毒品危害防制條例第10條第1 項、第2 項，刑法第11條
前段、第55條、第47條第1 項，決如主文。
本案經檢察官蔡英俊偵查起訴，由檢察官廖俊豪到庭實行公訴。
中    華    民    國    111   年    10    月    14    日
                  刑事第六庭    法  官  王品惠
以上正本證明與原本無異。
如不服本判決應於收受送達後20日內向本院提出上訴書狀，並應
敘述具體理由；如未敘述上訴理由者，應於上訴期間屆滿後20日
內向本院補提理由書（均須按他造當事人之人數附繕本）「切勿
逕送上級法院」。
                                書記官  戴睦憲 
中    華    民    國    111   年    10   月     14    日
附錄本案所犯法條：
毒品危害防制條例第10條
施用第一級毒品者，處6 月以上5 年以下有期徒刑。
施用第二級毒品者，處3 年以下有期徒刑。